【裁判字號】    89,交抗,310
【裁判日期】    891215
【裁判案由】    違反道路交通管理處罰條例
【裁判全文】
臺灣高等法院交通事件裁定                        八十九年度交抗字第三一號
    抗  告  人
    即受處分人  甲○○
右抗告人因違反道路交通管理處罰條例案件，不服臺灣臺北地方法院中華民國八十九
十月三十一日裁定（八十九年度交聲字第二０一號），提起抗告，本院裁定如左：
    主  文
抗告駁回。
    理  由
一、按行車執照有效期屆滿，不依規定換領而行駛者，處汽車所有人新台幣九百元以
    上一千八百元以下罰鍰；汽車不依限期參加定期檢驗或臨時檢驗者，處汽車所有
    人新台幣九百元以上一千八百元以下罰鍰；逾期一個月以上者並吊扣其牌照，至
    檢驗合格後發還，逾期六個月以上者，註銷其牌照；道路交通管理處罰條例第十
    五條第一項第五款、第十七條第一項定有明文。又汽車駕駛人，行經有燈光號誌
    管制之交岔路口闖紅燈者，處六百元以上一千二百元以下（即新台幣一千八百元
    以上三千六百元以下）罰鍰，道路交通管理處罰條例第五十三條亦定有明文。再
    汽車駕駛人駕駛汽車違反道路交通管理處罰條例第五十三條規定者，除應依該條
    所規定之罰鍰處罰外，並予記違規點數三點，亦為道路交通管理處罰條例第六十
    三條第一項第三款所明定。
二、原審法院以：本件抗告人即受處分人甲○○於民國（下同）八十八年十二月二十
    日下午一時三十六分許，駕駛車號Ｌ六－五六九九號自用小客貨車，行經台六十
    一線省道北上一三四公里處設有燈光號誌管制之交岔路口時，闖紅燈右轉行駛，
    為台灣省公路警察局省道第二隊清水分隊（該分隊現已於精省後裁撤）員警陳川
    定、王俊傑當場攔停，掣單舉發，詎受處分人拒絕簽收舉發違反道路交通管理事
    件通知單，經警在舉發通知單上載明受處分人拒絕簽收之事由後，依違反道路交
    通管理事件統一裁罰標準及處理細則第十一條第一項第一款規定，視為受處分人
    已經收受該通知單等情，業據證人即開單告發之員警王俊傑、陳川定於原審調查
    時證稱：（問：提示舉發單，本件是你們舉發？）「是我們舉發」、（問：如何
    舉發？）「我們當時亮警示燈停在北向南側車道，與受處分人對向，受處分人是
    由南往北的方向，當時是紅燈，不得直行，我們停在對向車道等紅燈，看到受處
    分人闖紅燈直行過去，我們就掉頭尾隨受處分人的車按鳴喇叭並攔停，但是受處
    分人不停，後來我們以車子攔截他才停下來，受處分人提出行照我們又發現他逾
    期檢驗，受處分人就說我駕行照都不要了就走了，我們就在舉發單上記明拒簽，
    再把駕照寄還給他，並把逾期行照併送監理單位，故受處分人有闖紅燈及逾期沒
    有檢驗的事實，行照應檢驗時間是十一月十八日，他最晚應該在十二月十八日檢
    驗，我們在十二月二十日開的」等語明確（見原審八十九年十月五日訊問筆錄）
    ，足認受處分人有闖越紅燈之違規行為。再按汽車行車執照、拖車使用證每三年
    換發一次，機器腳踏車行車執照每二年換發一次，自原發照之日起算，期滿前後
    一個月內，須申請換領新照始得行駛。又領有牌照之汽車，其出廠年份，自用小
    客車未滿三年者免予定期檢驗，三年以上未滿六年者，每年至少檢驗一次，六年
    以上者每年至少檢驗二次；其他自用車及營業車未滿五年者，每年至少檢驗一次
    ，五年以上者每年至少檢驗二次，汽車所有人應於指定日期前後一個月內持行車
    執照、新領牌照登記書向公路監理機關申請檢驗。道路交通安全規則第十四條、
    第四十四條第一項定有明文。本件受處分人前開車輛之行車執照有效日期及應檢
    驗日期為八十八年十一月十八日，有台北市監理站八十九年一月十九日北監一字
    第八九六０一七七七００號函可稽，而依其所提出之車輛檢驗紀錄表觀之，係於
    八十八年十二月二十三日始接受檢驗換證，足見其有行車執照有效期屆滿，不依
    規定換領而行駛，及汽車不依限期參加定期檢驗之違規行為。雖受處分人辯稱：
    伊並未闖紅燈，警員係對向來車，誤將伊車攔下，顯係栽贓。又伊車輛檢驗之到
    期日因係休息日，始延後辦理，並非故意逾期受驗或換照云云，惟與前開證據不
    符，受處分人復無法提出確切證據以實其說，自難徒憑空言率予採信。再員警在
    道路上當場舉發行為人有違反道路交通管理處罰條例之行為，而被查獲之行為人
    為受處分人時，員警應在舉發通知單上之駕駛人姓名欄註明其姓名後，交付該行
    為人簽名或蓋章收受之；拒絕簽章者，並記明其事由，視為已收受，道路交通管
    理事件統一裁罰標準及處理細則第十一條第一項第一款定有明文。本件受處分人
    於前開時地為警攔停後雖拒絕收受舉發通知單，惟執勤員警已記明受處分人拒絕
    簽收事由，有該舉發通知單附卷可稽，依違反道路交通管理事件統一裁罰標準及
    處理細則第十一條第一項第一款規定，視為受處分人已收受該舉發通知單，併予
    說明。原處分機關援引道路交通管理處罰條例第五十三條、第六十三條第一項第
    三款（裁決書簡要理由欄漏未引用前揭道路交通管理處罰條例第六十三條第一項
    第三款規定，應予補充更正）及同條例第十五條第一項第五款、第十七條第一項
    之規定，分別從輕裁處受處分人罰鍰新台幣一千八百元並予記違規點數三點，及
    罰鍰新台幣一千八百元，並無不當。原審法院因依道路交通處理辦法第十九條之
    規定，駁回抗告人聲明異議，尚無違誤。
三、抗告意旨未具抗告理由，空言指摘原裁定不當，為無理由，應予駁回。
據上論結，應依道路交通案件處理辦法第二十六條、刑事訴訟法第四百十二條，裁定
如主文。
中    華    民    國    八十九    年        十二      月      十五      日
                            台灣高等法院交通法庭
                                審判長法  官  陳  春  秋
                                      法  官  黃  賽  月
                                      法  官  高  明  哲
右正本證明與原本無異。
不得再抗告。
                                      書記官  李  垂  福
中華    民    國    八十九    年        十二      月      十五      日


司法院資訊處製作；財團法人民間司法改革基金會備份。
